【裁判字號】    97,審訴,2600
【裁判日期】    970724
【裁判案由】    偽證
【裁判全文】
臺灣高雄地方法院刑事判決            97年度審訴字第2600號
公  訴  人  臺灣高雄地方法院檢察署檢察官
被      告  乙○○
                    （現於臺灣高雄第二監獄）
上列被告因偽證案件，經檢察官提起公訴（97年度偵字第5642號
），嗣因被告就被訴事實為有罪之陳述，經本院合議庭裁定由受
命法官獨任依簡式審判程序審理，判決如下：
    主  文
乙○○犯偽證罪，累犯，處有期徒刑參月。
    事實及理由
一、本件被告乙○○所犯為死刑、無期徒刑或最輕本刑為3 年以
    上有期徒刑以外之罪，其於準備程序中就被訴事實為有罪之
    陳述，經法官告知簡式審判程序之旨，並聽取公訴人之意見
    後，依刑事訴訟法第273 條之1 第1 項規定，合議庭裁定由
    受命法官獨任進行簡式審判程序，合先敘明。
二、本件犯罪事實及證據，除補充：「被告乙○○於本院審理時
    之自白」外，餘均引用附件檢察官起訴書所載。
三、核被告所為，係犯刑法第168 條偽證罪。又刑法上之偽證罪
    為侵害國家法益之犯罪，其罪數以侵害國家審判權之法益多
    寡為準，縱於同一訴訟事件數度偽證，仍祇為單純一罪，此
    有最高法院82年度台上字第6367號判決可供參照。是被告雖
    先後2 次供前具結故為虛偽之陳述，然僅有侵害一國家審判
    及偵查權，依前揭說明，應論以單純一罪。被告前因施用毒
    品案件，經法院判處有期徒刑5 月確定，嗣於95年6 月25日
    縮刑期滿執行完畢，此有臺灣高等法院被告前案紀錄表附卷
    可稽，其於5 年內故意再犯本案有期徒刑以上之罪，為累犯
    ，爰依刑法第47條第1 項規定，加重其刑。審酌被告之犯行
    影響承審法官對事實認定之正確性，足使採證錯誤，判斷失
    平，並令事實不明，使國民因此對司法公信力喪失信心，妨
    害國家司法之公正性至鉅，更增加訴訟資源之無端浪費，惟
    其係因一時人情壓力而失慮為本件偽證犯行，且犯後於本院
    審理時亦能坦承犯行，態度尚屬良好，等一切情狀，量處如
    主文所示之刑，以資懲儆。
四、據上論斷，應依刑事訴訟法第273 條之1 第1 項、第299 條
    第1 項前段、第310 條之2 、第454 條第2 項、刑法第168
    條、第47條第1 項，判決如主文。
本案經檢察官鄭益雄到庭執行職務。
中    華    民    國    97    年    7     月    24    日
                  刑事第七庭    法  官  李淑惠
以上正本證明與原本無異。
如不服本判決，應於判決送達之日起10日內向本院提出上訴書狀
。
中    華    民    國    97    年    7     月    24    日
                                書記官  王淑娟
附錄本判決論罪科刑之法條
中華民國刑法第168條
於執行審判職務之公署審判時或於檢察官偵查時，證人、鑑定人
、通譯於案情有重要關係之事項，供前或供後具結，而為虛偽陳
述者，處7年以下有期徒刑。
附件：
臺灣高雄地方法院檢察署檢察官起訴書
                                      97年度偵字第5642號
    被    告  乙○○  男  36歲（民國○○年○○月○日生）
                      住高雄縣茄萣鄉○○村○○路110號
                      （現另案於臺灣高雄第二監獄執行中）
                        國民身分證統一編號：Ｚ000000000號
上列被告因偽證案件，已經偵查終結，認應提起公訴，茲將犯罪
事實及證據並所犯法條分敘如下：
        犯罪事實
一、乙○○前因施用毒品案件，經臺灣高雄地方法院以94年度易
    字第1688號判處有期徒刑5 月確定，嗣於民國95年6 月25日
    縮刑期滿執行完畢。猶不知悔改，明知其與邱正發於96年1
    月10日0 時15分許，共同騎乘未懸掛車牌之紅色機車（原車
    牌號碼為OMD ─282 號，車主為黃娟平），前往高雄縣茄萣
    鄉○○村○○路興達港第二漁市場東側停泊區，進入吳世川
    所有停泊於該處之「南光號」漁船上，持鐵撬及扳手各1 支
    ，拆卸竊取漁船輪軸1 具、引擎方向桿2 支、纜繩固定栓5
    個、螺絲帽2 個、螺絲6 個、固定支架板1 具等物（乙○○
    與邱正發業經臺灣高雄地方法院分別以96年度易字第556 號
    、2783號判處有期徒刑確定）。詎乙○○為圖脫免邱正發竊
    盜罪責，竟基於單一犯意，分別於：（一）於96年7 月5 日
    下午5 時4 分許，在第4 偵查庭開庭調查本署96年度偵緝字
    第1894號邱正發竊盜案件時，以證人身分出庭，就邱正發有
    無與其共同行竊之於案情有重要關係之事項，供前具結後虛
    偽證稱：「（檢察官問：當時警詢中為何指認邱正發就是阿
    龍？）答：他不是。」、「（檢察官問：是否邱正發和你一
    起去偷東西？）答：不是。阿龍是向邱正發借機車的人，我
    是和阿龍一起去偷的，但邱正發不是阿龍，是警察處理錯誤
    ，我只是說照片上的那個人是邱正發，沒說照片上的那個人
    是阿龍。」等不實言論。（二）96年12月27日上午10時15分
    許，在臺灣高雄地方法院刑事第九法庭審理該院96年度易字
    第2783號邱正發竊盜案件時，再次供前具結後虛偽陳述：「
    （檢察官問：阿龍是邱正發嗎？）答：不是。」、「（檢察
    官問：為什麼在警局指證阿龍就是邱正發？）警察跟我說查
    到車主就是邱正發，叫我指證阿龍就是邱正發，我說不過，
    就說『隨便你啦』。」、「（檢察官問：所以警察拿照片給
    你看時，你沒說『照片上的人，就是阿龍』？）答：沒有」
    等不實證詞，而足以影響國家司法權之正當行使。
二、案經本署檢察官自動檢舉簽分偵辦。
        證據並所犯法條
一、證據清單暨待證事實
┌──┬───────────┬───────────┐
│編號│證據名稱              │待證事實              │
├──┼───────────┼───────────┤
│ 一 │被告乙○○於97年1月29 │坦承於上開時地作證，證│
│    │日偵查中供述          │詞內容如犯罪事實欄所載│
├──┼───────────┼───────────┤
│ 二 │被告乙○○於96年1月14 │證明被告乙○○於警詢中│
│    │日14時25分許在高雄縣政│供述係「阿龍」騎乘機車│
│    │府警察局湖內分局茄萣分│搭載乙○○竊取南光號漁│
│    │駐所警詢筆錄          │船上之財物物，並指認該│
│    │                      │綽號「阿龍」之男子為邱│
│    │                      │正發                  │
├──┼───────────┼───────────┤
│ 三 │證人即OMD─282號機車車│證明作案之機車係邱正發│
│    │主黃娟平胞弟黃建誌警詢│向黃建誌借用          │
│    │及偵查中證述          │                      │
├──┼───────────┼───────────┤
│ 四 │證人曹松雄偵查證述    │證明被告乙○○確於警詢│
│    │                      │中指認邱正發係「阿龍」│
├──┼───────────┼───────────┤
│ 五 │1.本署96年度偵緝字第18│證明被告乙○○於上開時│
│    │  94號96年7月5日訊問筆│地具結作證如犯罪事實欄│
│    │  錄、被告具結之證人結│所載之不實證詞        │
│    │  文各1份             │                      │
│    │2.臺灣高雄地方法院96年│                      │
│    │  度易字第2783號96年12│                      │
│    │  月27日審判筆錄、被告│                      │
│    │  具結之證人結文各1份 │                      │
└──┴───────────┴───────────┘
二、核被告所為，係犯刑法第168條偽證罪嫌。又刑法上之偽證
    罪為侵害國家法益之犯罪，其罪數以侵害國家審判權之法益
    多寡為準，縱於同一訴訟事件數度偽證，仍祇為單純一罪，
    此有最高法院82年度台上字第6367號判決可供參照。是被告
    雖先後2次供前具結故為虛偽之陳述，然僅有侵害一國家審
    判及偵查權，依前揭說明，請論以單純一罪。被告前因施用
    毒品案件，經臺灣高雄地方法院以94年度易字第1688號判處
    有期徒刑5月確定，嗣於95年6月25日縮刑期滿執行完畢（有
    本署刑案資料查註紀錄表可參），其於5年內故意再犯本案
    有期徒刑以上之罪，為累犯，請依刑法第47條第1項規定，
    加重其刑。
三、依刑事訴訟法第251條第1項提起公訴。
    此  致
臺灣高雄地方法院
中    華    民    國    97    年    5     月    26    日
                        檢  察  官      甲  ○  ○
上正本證明與原本無異
中    華    民    國    97    年    6    月     10    日
                        書  記  官


司法院資訊處製作；財團法人民間司法改革基金會備份。
